---
title: "README"
format: md
author: aa-kylukov@yandex.ru
---

# Основы обработки данных с помощью R и Dplyr

aa-kylukov\@yandex.ru

## Цель работы

1.  Развить практические навыки использования языка программирования R для обработки данных
2.  Закрепить знания базовых типов данных языка R
3.  Развить практические навыки использования функций обработки данных пакета dplyr – функции select(), filter(), mutate(), arrange(), group_by()

## Исходные данные

1.  Ноутбук с ОС MacOS
2.  RStudio
3.  Интерпретатор языка R 4.5.1

## Общий план выполнения работы
1. Проанализировать встроенный в пакет dplyr набор данных starwars
2. Выполнить аталитические задачи с помощью языка R

## Шаги
### 0. Атализ встроенного пакета dplyr инабора данных starwars
```{r}
library(dplyr)
```
```{r}
starwars
```

### 1. Анализ количества строк в датафрейме
```{r}
nrow(starwars)
```

### 2. Анализ количества столбцов в датафрейме
```{r}
ncol(starwars)
```

### 3. Просмотр примерного вида датафрейма
```{r}
glimpse(starwars)
```

### 4. Анализ уникальных рас персонажей
```{r}
length(unique(starwars$species))
```

### 5. Нахождение самого высокого персонажа
```{r}
starwars %>% 
  arrange(desc(height)) %>% 
  slice(1)
```

### 6. Нахождеение всех персонажей ниже 170
```{r}
starwars %>% 
  filter(height<170) %>%
  select(name, height, species)
```

### 7. Подсчет ИМТ для каждого персонажа
```{r}
starwars %>% 
  mutate("IMT" = mass/(height*height)) %>% 
  select(name,IMT)
```

### 8. Нахождение 10 самых "вытянутых" персонажей
```{r}
starwars %>% 
  mutate("MH" = mass/height) %>% 
  arrange(desc(MH)) %>%
  slice(1:10)
```

### 9. Нахождение среднего возраст персонажей каждой расы вселенной Звездных войн.
```{r}
starwars %>% 
  group_by(species) %>% 
  filter(!is.na(birth_year)) %>% 
  summarise(avg = mean(birth_year)) %>% 
  select(species, avg)
```

### 10. Нахождение самого распространенного цвета глаз
```{r}
starwars %>% 
  group_by(eye_color) %>%
  filter(!is.na(eye_color)) %>%
  summarise(k = n()) %>%
  arrange(desc(k)) %>%
  slice(1)
```

### 11. Подсчет средней длины имени в каждой расе 
```{r}
starwars %>% 
  group_by(species) %>%
  filter(!is.na(name)) %>%
  summarise(name_length = mean(nchar(name)))
```

## Оценка результата
- Получены практические навыки использования языка программирования R для обработки данных
- Закреплены знания базовых типов данных языка R
- Получены практические навыки использования функций обработки данных пакета dplyr

## Вывод
В ходе работы были успешно освоены базовые возможности языка R и ключевые функции пакета dplyr для обработки данных. На примере датасета starwars были выполнены типовые операции: фильтрация, сортировка, группировка, добавление новых переменных и агрегация данных. 